Config:
  hfst:
    Gen: ../../../src/generator-gt-norm.hfst
    Morph: ../../../src/analyser-gt-norm.hfst
  xerox:
    Gen: ../../../src/generator-gt-norm.xfst
    Morph: ../../../src/analyser-gt-norm.xfst
    App: lookup


# Comments after each noun:
# ok = checked against
# ? = not checked

# Odd-syllable nouns, without those only in plural. The nouns to nomen derivations are also tested. Lexicon ÅRES,GÁMAS, SÅHKÅR, GAHPER, BENA, BAVSEV, GÅRDAL, RÁBEV, SEKKAS, DERDAJ, BØSOJ, GUOVSOJVUOJOJ, RITJAS, TJÅLKES, VÁJES, BÁRNEP, SÁGAS, SÁGE, BUTJES, SJIEVNNJET

Tests:
  Noun - boagos: # ÅRES
    boagos+N+Sg+Nom: boagos
    boagos+N+Sg+Gen: båhkusa
    boagos+N+Sg+Gen+PxDu1: båhkusimme
    boagos+N+Sg+Acc: båhkusav
    boagos+N+Sg+Ine: båhkusin
    boagos+N+Sg+Ill: båhkusij
    boagos+N+Sg+Ela: båhkusis
    boagos+N+Sg+Com: båhkusijn
    boagos+N+Pl+Nom: båhkusa
    boagos+N+Pl+Gen: båhkusij
    boagos+N+Pl+Acc: båhkusijt
    boagos+N+Pl+Ine: båhkusijn
    boagos+N+Pl+Ill: båhkusijda
    boagos+N+Pl+Ill+PxPl2: båhkusijdasihtte
    boagos+N+Pl+Ela: båhkusijs
    boagos+N+Pl+Com: båhkusij
    boagos+N+Ess: [båhkusin, boagon]
    boagos+N+Der/Dimin+N+Sg+Nom: båhkusasj
    boagos+N+Der/Dimin+N+Der/Dimin+N+Sg+Nom: båhkusattjasj
    boagos+N+Der/ahtes+A+Sg+Nom: båhkusahtes
    boagos+N+Der/ahtes+A+Der/AAdv+Adv: båhkusahttásit 
    boagos+N+Der/dibme+A+Sg+Nom: []
    boagos+N+Abe: [båhkusahtá, båhkusahti] # -ahti is used in "Tjaktjalasta" and described in Giellaj Hilá, but not familliar to Inga

  Noun - buonjos: # ÅRES
    buonjos+N+Sg+Nom: buonjos
    buonjos+N+Sg+Acc: buodnjusav
    buonjos+N+Sg+Com: buodnjusijn
    buonjos+N+Ess: [buonjon, buodnjusin]
    buonjos+N+Der/ahtes+A+Sg+Nom: buodnjusahtes
    buonjos+N+Abe: [buodnjusahtá, buodnjusahti] # -ahti is used in "Tjaktjalasta" and described in Giellaj Hilá, but not familliar to Inga

  Noun - bálos: # ÅRES
    bálos+N+Sg+Nom: bálos
    bálos+N+Sg+Acc: bállusav
    bálos+N+Pl+Com: bállusij
    bálos+N+Ess: [bálon, bállusin]

  Noun - båros: # ÅRES
    båros+N+Sg+Nom: båros
    båros+N+Sg+Ill: bårrusij

  Noun - dieres: # ÅRES
    dieres+N+Sg+Nom: dieres
    dieres+N+Sg+Ine: [dærrásin, därrásin]
    dieres+N+Sg+Ill: [dærrásij, därrásij]
    dieres+N+Abe: [dærrásahtá, därrásahtá, därrásahti, dærrásahti]

  Noun - duber: # ÅRES
    duber+N+Sg+Nom: duber
    duber+N+Sg+Gen: duhpára
    duber+N+Sg+Ill: duhpárij
    duber+N+Der/Dimin+N+Sg+Nom: duhpárasj
    duber+N+Der/Dimin+N+Der/Dimin+N+Sg+Nom: duhpárattjasj
    duber+N+Der/ahtes+A+Sg+Nom: duhpárahtes
    duber+N+Abe: [duhpárahtá, duhpárahti]

  Noun - gielov: # ÅRES
    gielov+N+Sg+Nom: gielov
    gielov+N+Sg+Ine: giellumin
    gielov+N+Sg+Ill: giellumij

  Noun - gæsás: #  GÁMAS
    gæsás+N+Sg+Nom: [gæsás, gäsás]
    gæsás+N+Sg+Ine: [gæssásin, gässásin]
    gæsás+N+Sg+Ill: [gæssásij, gässásij]
    gæsás+N+Der/Dimin+N+Sg+Nom: [gæssásasj, gässásasj]
    gæsás+N+Der/Dimin+N+Der/Dimin+N+Sg+Nom: [gæssásattjasj, gässásattjasj]
    gæsás+N+Der/ahtes+A+Sg+Nom: [gæssásahtes, gässásahtes]
    gæsás+N+Abe: [gæssásahtá, gässásahtá, gæssásahti, gässásahti]

  Noun - tjuorvas: # GÁMAS
    tjuorvas+N+Sg+Nom: tjuorvas
    tjuorvas+N+Sg+Ill: tjuorvvasij
    tjuorvas+N+Pl+Nom: tjuorvvasa

  Noun - huvkas: # GÁMAS
    huvkas+N+Sg+Nom: huvkas
    huvkas+N+Sg+Ine: huvkkasin
    huvkas+N+Sg+Ill: huvkkasij

  Noun - germaj: # GÁMAS
    germaj+N+Sg+Nom: germaj
    germaj+N+Sg+Gen: [gærmmaha, gärmmaha]
    germaj+N+Sg+Gen+PxDu1: [gærmmahimme, gärmmahimme]
    germaj+N+Sg+Acc: [gærmmahav, gärmmahav]
    germaj+N+Sg+Ine: [gærmmahin, gärmmahin]
    germaj+N+Sg+Ill: [gærmmahij, gärmmahij]
    germaj+N+Sg+Ela: [gærmmahis, gärmmahis]
    germaj+N+Sg+Com: [gærmmahijn, gärmmahijn]
    germaj+N+Pl+Nom: [gærmmaha, gärmmaha]
    germaj+N+Pl+Gen: [gærmmahij, gärmmahij]
    germaj+N+Pl+Acc: [gærmmahijt, gärmmahijt]
    germaj+N+Pl+Ine: [gærmmahijn, gärmmahijn]
    germaj+N+Pl+Ill: [gærmmahijda, gärmmahijda]
    germaj+N+Pl+Ill+PxPl2: [gærmmahijdasihtte, gärmmahijdasihtte]
    germaj+N+Pl+Ela: [gærmmahijs, gärmmahijs]
    germaj+N+Pl+Com: [gærmmahij, gärmmahij]
    germaj+N+Ess: [gærmmahin, gärmmahin, german]
    germaj+N+Der/Dimin+N+Sg+Nom: [gærmmahasj, gärmmahasj]

  Noun - hávstar: # GÁMAS
    hávstar+N+Sg+Nom: hávstar
    hávstar+N+Sg+Ine: hávsstarin
    hávstar+N+Sg+Ill: hávsstarij

  Noun - luoppal: # GÁMAS
    luoppal+N+Sg+Nom: luoppal
    luoppal+N+Sg+Ine: luobbalin
    luoppal+N+Sg+Ill: luobbalij

  Noun - lárkav: # GÁMAS
    lárkav+N+Sg+Nom: lárkav
    lárkav+N+Sg+Ine: lárkkamin
    lárkav+N+Sg+Ill: lárkkamij

  Noun - ganjál: # GÁMAS
    ganjál+N+Sg+Nom: ganjál
    ganjál+N+Sg+Gen: gadnjala
    ganjál+N+Sg+Gen+PxDu1: gadnjalimme
    ganjál+N+Sg+Acc: gadnjalav
    ganjál+N+Sg+Ine: gadnjalin
    ganjál+N+Sg+Ill: gadnjalij
    ganjál+N+Sg+Ela: gadnjalis
    ganjál+N+Sg+Com: gadnjalijn
    ganjál+N+Pl+Nom: gadnjala
    ganjál+N+Pl+Gen: gadnjalij
    ganjál+N+Pl+Acc: gadnjalijt
    ganjál+N+Pl+Ine: gadnjalijn
    ganjál+N+Pl+Ill: gadnjalijda
    ganjál+N+Pl+Ill+PxPl2: gadnjalijdasihtte
    ganjál+N+Pl+Ela: gadnjalijs
    ganjál+N+Pl+Com: gadnjalij
    ganjál+N+Ess: [gadnjalin, ganján] # short essive is not used by Inga
    ganjál+N+Der/Dimin+N+Sg+Nom: gadnjalasj
    ganjál+N+Der/Dimin+N+Der/Dimin+N+Sg+Nom: gadnjalattjasj
    ganjál+N+Der/ahtes+A+Sg+Nom: gadnjalahtes
    ganjál+N+Der/ahtes+A+Attr: gadnjalahtes
    ganjál+N+Der/ahtes+A+Der/AAdv+Adv: gadnjalahttásit
    ganjál+N+Der/dibme+A+Sg+Nom: []
    ganjál+N+Abe: [gadnjalahtá, gadnjalahti]

  Noun - návdár: # SÅHKÅR
    návdár+N+Sg+Nom: návdár
    návdár+N+Sg+Ine: návddárin
    návdár+N+Sg+Ill: návddárij
    návdár+N+Der/Dimin+N+Sg+Nom: návddárasj
    návdár+N+Der/Dimin+N+Der/Dimin+N+Sg+Nom: návddárattjasj
    návdár+N+Der/ahtes+A+Sg+Nom: návddárahtes
    návdár+N+Abe: [návddárahtá, návddárahti]

  Noun - pihper: # SÅHKÅR
    pihper+N+Sg+Nom: pihper
    pihper+N+Sg+Ine: pihppárin
    pihper+N+Sg+Ill: pihppárij

  Noun - stájnar: # SÅHKÅR
    stájnar+N+Sg+Nom: stájnar
    stájnar+N+Sg+Ine: stájnnarin
    stájnar+N+Sg+Ill: stájnnarij

  Noun - tjieller: # SÅHKÅR
    tjieller+N+G3+Sg+Nom: tjieller
    tjieller+N+G3+Sg+Ine: [tjællárin, tjällárin]
    tjieller+N+G3+Sg+Ill: [tjællárij, tjällárij]

  Noun - adám: # GAHPER
    adám+N+Sg+Nom: adám
    adám+N+Sg+Ine: adámin
    adám+N+Sg+Ill: adámij
    adám+N+Der/Dimin+N+Sg+Nom: adámasj
    adám+N+Der/Dimin+N+Der/Dimin+N+Sg+Nom: adámattjasj
    adám+N+Der/ahtes+A+Der/AAdv+Adv: adámahttásit
    adám+N+Abe: [adámahtá, adámahti]

  Noun - albas: # GAHPER
    albas+N+Sg+Nom: albas
    albas+N+Sg+Ine: albbasin
    albas+N+Sg+Ill: albbasij

  Noun - ulmusj: # GAHPER
    ulmusj+N+Sg+Nom: ulmusj
    ulmusj+N+Sg+Ine: ulmutjin
    ulmusj+N+Sg+Ill: ulmutjij

  Noun - berun: # GAHPER
    berun+N+Sg+Nom: [berun, perun]
    berun+N+Sg+Ine: [berunin, perunin]
    berun+N+Sg+Ill: [berunij, perunij]
  
  Noun - snjissjkom: # GAHPER
    snjissjkom+N+Sg+Nom: [snjissjkom, sjnjissjkom]
    snjissjkom+N+Sg+Ine: [sjnjissjkomin, snjissjkomin]
    snjissjkom+N+Sg+Ill: [snjissjkomij, sjnjissjkomij]

  Noun - båndor: # SÅHKÅR
    båndor+N+Sg+Nom: båndor
    båndor+N+Sg+Gen: bånndura
    båndor+N+Sg+Gen+PxDu1: bånndurimme
    båndor+N+Sg+Acc: bånndurav
    båndor+N+Sg+Ine: bånndurin
    båndor+N+Sg+Ill: bånndurij
    båndor+N+Sg+Ela: bånnduris
    båndor+N+Sg+Com: bånndurijn
    båndor+N+Pl+Nom: bånndura
    båndor+N+Pl+Gen: bånndurij
    båndor+N+Pl+Acc: bånndurijt
    båndor+N+Pl+Ine: bånndurijn
    båndor+N+Pl+Ill: bånndurijda
    båndor+N+Pl+Ill+PxPl2: bånndurijdasihtte
    båndor+N+Pl+Ela: bånndurijs
    båndor+N+Pl+Com: bånndurij
    båndor+N+Ess: bånndurin
    båndor+N+Der/Dimin+N+Sg+Nom: bånndurasj
    båndor+N+Der/Dimin+N+Der/Dimin+N+Sg+Nom: bånndurattjasj
    båndor+N+Der/ahtes+A+Sg+Nom: bånndurahtes
    båndor+N+Der/ahtes+A+Attr: bånndurahtes
    båndor+N+Der/ahtes+A+Der/AAdv+Adv: bånndurahttásit
    båndor+N+Der/dibme+A+Sg+Nom: []
    båndor+N+Abe: [bånndurahtá, bånndurahti]

  Noun - beraj: # GÁMAS
    beraj+N+Sg+Nom: beraj
    beraj+N+Sg+Gen: berraha
    beraj+N+Sg+Gen+PxDu1: berrahimme
    beraj+N+Sg+Acc: berrahav
    beraj+N+Sg+Ine: berrahin
    beraj+N+Sg+Ill: berrahij
    beraj+N+Sg+Ela: berrahis
    beraj+N+Sg+Com: berrahijn
    beraj+N+Pl+Nom: berraha
    beraj+N+Pl+Gen: berrahij
    beraj+N+Pl+Acc: berrahijt
    beraj+N+Pl+Ine: berrahijn
    beraj+N+Pl+Ill: berrahijda
    beraj+N+Pl+Ill+PxPl2: berrahijdasihtte
    beraj+N+Pl+Ela: berrahijs
    beraj+N+Pl+Com: berrahij
    beraj+N+Ess: [berrahin, beran] #short essive is not used by Inga
    beraj+N+Der/Dimin+N+Sg+Nom: berrahasj
    beraj+N+Der/Dimin+N+Der/Dimin+N+Sg+Nom: berrahattjasj
    beraj+N+Der/ahtes+A+Sg+Nom: berrahahtes
    beraj+N+Der/ahtes+A+Attr: berrahahtes
    beraj+N+Der/ahtes+A+Der/AAdv+Adv: berrahahttásit
    beraj+N+Der/dibme+A+Sg+Nom: []
    beraj+N+Abe: [berrahahtá, berrahahti]

  Noun - álmmuk: # GAHPER
    álmmuk+N+Sg+Nom: álmmuk
    álmmuk+N+Sg+Gen: álmmuga
    álmmuk+N+Sg+Gen+PxDu1: álmmugimme
    álmmuk+N+Sg+Acc: álmmugav
    álmmuk+N+Sg+Ine: álmmugin
    álmmuk+N+Sg+Ill: álmmugij
    álmmuk+N+Sg+Ela: álmmugis
    álmmuk+N+Sg+Com: álmmugijn
    álmmuk+N+Pl+Nom: álmmuga
    álmmuk+N+Pl+Gen: álmmugij
    álmmuk+N+Pl+Acc: álmmugijt
    álmmuk+N+Pl+Ine: álmmugijn
    álmmuk+N+Pl+Ill: álmmugijda
    álmmuk+N+Pl+Ill+PxPl2: álmmugijdasihtte
    álmmuk+N+Pl+Ela: álmmugijs
    álmmuk+N+Pl+Com: álmmugij
    álmmuk+N+Ess: álmmugin
    álmmuk+N+Der/Dimin+N+Sg+Nom: álmmugasj
    álmmuk+N+Der/Dimin+N+Der/Dimin+N+Sg+Nom: álmmugattjasj
    álmmuk+N+Der/ahtes+A+Sg+Nom: álmmugahtes
    álmmuk+N+Der/ahtes+A+Attr: álmmugahtes
    álmmuk+N+Der/dibme+A+Sg+Nom: []
    álmmuk+N+Abe: [álmmugahtá, álmmugahti]

  Noun - garŋŋel: # GAHPER
    garŋŋel+N+Sg+Nom: garŋŋel
    garŋŋel+N+Sg+Gen: garŋŋela
    garŋŋel+N+Sg+Gen+PxDu1: garŋŋelimme
    garŋŋel+N+Sg+Acc: garŋŋelav
    garŋŋel+N+Sg+Ine: garŋŋelin
    garŋŋel+N+Sg+Ill: garŋŋelij
    garŋŋel+N+Sg+Ela: garŋŋelis
    garŋŋel+N+Sg+Com: garŋŋelijn
    garŋŋel+N+Pl+Nom: garŋŋela
    garŋŋel+N+Pl+Gen: garŋŋelij
    garŋŋel+N+Pl+Acc: garŋŋelijt
    garŋŋel+N+Pl+Ine: garŋŋelijn
    garŋŋel+N+Pl+Ill: garŋŋelijda
    garŋŋel+N+Pl+Ill+PxPl2: garŋŋelijdasihtte
    garŋŋel+N+Pl+Ela: garŋŋelijs
    garŋŋel+N+Pl+Com: garŋŋelij
    garŋŋel+N+Ess: garŋŋelin
    garŋŋel+N+Der/Dimin+N+Sg+Nom: garŋŋelasj
    garŋŋel+N+Der/Dimin+N+Der/Dimin+N+Sg+Nom: garŋŋelattjasj
    garŋŋel+N+Der/ahtes+A+Sg+Nom: garŋŋelahtes
    garŋŋel+N+Der/ahtes+A+Attr: garŋŋelahtes
    garŋŋel+N+Der/ahtes+A+Der/AAdv+Adv: garŋŋelahttásit
    garŋŋel+N+Der/dibme+A+Sg+Nom: []
    garŋŋel+N+Abe: [garŋŋelahtá, garŋŋelahti]

  Noun - miedem: # GAHPER
    miedem+N+Sg+Nom: miedem
    miedem+N+Sg+Gen: miedema
    miedem+N+Sg+Gen+PxDu1: miedemimme
    miedem+N+Sg+Acc: miedemav
    miedem+N+Sg+Ine: miedemin
    miedem+N+Sg+Ill: miedemij
    miedem+N+Sg+Ela: miedemis
    miedem+N+Sg+Com: miedemijn
    miedem+N+Pl+Nom: miedema
    miedem+N+Pl+Gen: miedemij
    miedem+N+Pl+Acc: miedemijt
    miedem+N+Pl+Ine: miedemijn
    miedem+N+Pl+Ill: miedemijda
    miedem+N+Pl+Ill+PxPl2: miedemijdasihtte
    miedem+N+Pl+Ela: miedemijs
    miedem+N+Pl+Com: miedemij
    miedem+N+Ess: miedemin
    miedem+N+Der/Dimin+N+Sg+Nom: miedemasj
    miedem+N+Der/Dimin+N+Der/Dimin+N+Sg+Nom: miedemattjasj
    miedem+N+Der/ahtes+A+Pl+Nom: [miedemahttá, miedemahttása]
    miedem+N+Der/ahtes+A+Attr: miedemahtes
    miedem+N+Der/ahtes+A+Der/AAdv+Adv: miedemahttásit
    miedem+N+Der/dibme+A+Sg+Nom: []
    miedem+N+Abe: [miedemahtá, miedemahti]

  Noun - idet: # GAHPER
    idet+N+Sg+Nom: idet
    idet+N+Sg+Gen: ideda
    idet+N+Sg+Gen+PxDu1: idedimme
    idet+N+Sg+Acc: idedav
    idet+N+Sg+Ine: idedin
    idet+N+Sg+Ill: idedij
    idet+N+Sg+Ela: idedis
    idet+N+Sg+Com: idedijn
    idet+N+Pl+Nom: ideda
    idet+N+Pl+Gen: idedij
    idet+N+Pl+Acc: idedijt
    idet+N+Pl+Ine: idedijn
    idet+N+Pl+Ill: idedijda
    idet+N+Pl+Ill+PxPl2: idedijdasihtte
    idet+N+Pl+Ela: idedijs
    idet+N+Pl+Com: idedij
    idet+N+Ess: idedin
    idet+N+Der/Dimin+N+Sg+Nom: idedasj
    idet+N+Der/Dimin+N+Der/Dimin+N+Sg+Nom: idedattjasj
    idet+N+Der/ahtes+A+Attr: idedahtes
    idet+N+Der/dibme+A+Sg+Nom: []
    idet+N+Abe: [idedahtá, idedahti]

  Noun - tjavelk: # GAHPER
    tjavelk+N+Sg+Nom: tjavelk
    tjavelk+N+Sg+Gen: tjavelga
    tjavelk+N+Sg+Gen+PxDu1: tjavelgimme
    tjavelk+N+Sg+Acc: tjavelgav
    tjavelk+N+Sg+Ine: tjavelgin
    tjavelk+N+Sg+Ill: tjavelgij
    tjavelk+N+Sg+Ela: tjavelgis
    tjavelk+N+Sg+Com: tjavelgijn
    tjavelk+N+Pl+Nom: tjavelga
    tjavelk+N+Pl+Gen: tjavelgij
    tjavelk+N+Pl+Acc: tjavelgijt
    tjavelk+N+Pl+Ine: tjavelgijn
    tjavelk+N+Pl+Ill: tjavelgijda
    tjavelk+N+Pl+Ill+PxPl2: tjavelgijdasihtte
    tjavelk+N+Pl+Ela: tjavelgijs
    tjavelk+N+Pl+Com: tjavelgij
    tjavelk+N+Ess: tjavelgin
    tjavelk+N+Der/Dimin+N+Sg+Nom: tjavelgasj
    tjavelk+N+Der/Dimin+N+Der/Dimin+N+Sg+Nom: tjavelgattjasj
    tjavelk+N+Der/ahtes+A+Sg+Nom: tjavelgahtes
    tjavelk+N+Der/ahtes+A+Attr: tjavelgahtes
    tjavelk+N+Der/ahtes+A+Der/AAdv+Adv: tjavelgahttásit
    tjavelk+N+Der/dibme+A+Sg+Nom: []
    tjavelk+N+Abe: [tjavelgahtá, tjavelgahti]

  Noun - værált: # GAHPER
    værált+N+Sg+Nom: [værált, värált]
    værált+N+Sg+Gen: [værálda, värálda]
    værált+N+Sg+Gen+PxDu1: [væráldimme, väráldimme]
    værált+N+Sg+Acc: [væráldav, väráldav]
    værált+N+Sg+Ine: [væráldin, väráldin]
    værált+N+Sg+Ill: [væráldij, väráldij]
    værált+N+Sg+Ela: [væráldis, väráldis]
    værált+N+Sg+Com: [væráldijn, väráldijn]
    værált+N+Pl+Nom: [værálda, värálda]
    værált+N+Pl+Gen: [væráldij, väráldij]
    værált+N+Pl+Acc: [væráldijt, väráldijt]
    værált+N+Pl+Ine: [væráldijn, väráldijn]
    værált+N+Pl+Ill: [væráldijda, väráldijda]
    værált+N+Pl+Ill+PxPl2: [væráldijdasihtte, väráldijdasihtte]
    værált+N+Pl+Ela: [væráldijs, väráldijs]
    værált+N+Pl+Com: [væráldij, väráldij]
    værált+N+Ess: [væráldin, väráldin]
    værált+N+Der/Dimin+N+Sg+Nom: [væráldasj, väráldasj]
    værált+N+Der/Dimin+N+Der/Dimin+N+Sg+Nom: [væráldattjasj, väráldattjasj]
    værált+N+Der/ahtes+A+Sg+Nom: [væráldahtes, väráldahtes]
    værált+N+Der/ahtes+A+Attr: [væráldahtes, väráldahtes]
    værált+N+Der/ahtes+A+Der/AAdv+Adv: [væráldahttásit, väráldahttásit]
    værált+N+Der/dibme+A+Sg+Nom: []
    værált+N+Abe: [væráldahtá, väráldahtá, väráldahti, væráldahti]

  Noun - tjálos: # ÅRES
    tjálos+N+Sg+Nom: tjálos
    tjálos+N+Sg+Gen: tjállusa
    tjálos+N+Sg+Gen+PxDu1: tjállusimme
    tjálos+N+Sg+Acc: tjállusav
    tjálos+N+Sg+Ine: tjállusin
    tjálos+N+Sg+Ill: tjállusij
    tjálos+N+Sg+Ela: tjállusis
    tjálos+N+Sg+Com: tjállusijn
    tjálos+N+Pl+Nom: tjállusa
    tjálos+N+Pl+Gen: tjállusij
    tjálos+N+Pl+Acc: tjállusijt
    tjálos+N+Pl+Ine: tjállusijn
    tjálos+N+Pl+Ill: tjállusijda
    tjálos+N+Pl+Ill+PxPl2: tjállusijdasihtte
    tjálos+N+Pl+Ela: tjállusijs
    tjálos+N+Pl+Com: tjállusij
    tjálos+N+Ess: [tjállusin, tjálon]
    tjálos+N+Der/Dimin+N+Sg+Nom: tjállusasj
    tjálos+N+Der/Dimin+N+Der/Dimin+N+Sg+Nom: tjállusattjasj
    tjálos+N+Der/ahtes+A+Sg+Nom: tjállusahtes
    tjálos+N+Der/ahtes+A+Attr: tjállusahtes
    tjálos+N+Der/ahtes+A+Der/AAdv+Adv: tjállusahttásit
    tjálos+N+Der/dibme+A+Sg+Nom: []
    tjálos+N+Abe: [tjállusahtá, tjállusahti]

  Noun - julevsámegielak: # GAHPER
    julevsámegielak+N+Sg+Nom: julevsámegielak
    julevsámegielak+N+Sg+Gen: julevsámegielaga
    julevsámegielak+N+Sg+Gen+PxDu1: julevsámegielagimme
    julevsámegielak+N+Sg+Acc: julevsámegielagav
    julevsámegielak+N+Sg+Ine: julevsámegielagin
    julevsámegielak+N+Sg+Ill: julevsámegielagij
    julevsámegielak+N+Sg+Ela: julevsámegielagis
    julevsámegielak+N+Sg+Com: julevsámegielagijn
    julevsámegielak+N+Pl+Nom: julevsámegielaga
    julevsámegielak+N+Pl+Gen: julevsámegielagij
    julevsámegielak+N+Pl+Acc: julevsámegielagijt
    julevsámegielak+N+Pl+Ine: julevsámegielagijn
    julevsámegielak+N+Pl+Ill: julevsámegielagijda
    julevsámegielak+N+Pl+Ill+PxPl2: julevsámegielagijdasihtte
    julevsámegielak+N+Pl+Ela: julevsámegielagijs
    julevsámegielak+N+Pl+Com: julevsámegielagij
    julevsámegielak+N+Ess: julevsámegielagin
    julevsámegielak+N+Der/Dimin+N+Sg+Nom: julevsámegielagasj
    julevsámegielak+N+Der/Dimin+N+Der/Dimin+N+Sg+Nom: julevsámegielagattjasj
    julevsámegielak+N+Der/ahtes+A+Sg+Nom: julevsámegielagahtes
    julevsámegielak+N+Der/ahtes+A+Attr: julevsámegielagahtes
    julevsámegielak+N+Der/ahtes+A+Der/AAdv+Adv: julevsámegielagahttásit
    julevsámegielak+N+Der/dibme+A+Sg+Nom: []
    julevsámegielak+N+Abe: [julevsámegielagahtá, julevsámegielagahti]

  Noun - gintal: # GÁMAS
    gintal+N+Sg+Nom: gintal
    gintal+N+Sg+Gen: ginntala
    gintal+N+Sg+Gen+PxDu1: ginntalimme
    gintal+N+Sg+Acc: ginntalav
    gintal+N+Sg+Ine: ginntalin
    gintal+N+Sg+Ill: ginntalij
    gintal+N+Sg+Ela: ginntalis
    gintal+N+Sg+Com: ginntalijn
    gintal+N+Pl+Nom: ginntala
    gintal+N+Pl+Gen: ginntalij
    gintal+N+Pl+Acc: ginntalijt
    gintal+N+Pl+Ine: ginntalijn
    gintal+N+Pl+Ill: ginntalijda
    gintal+N+Pl+Ill+PxPl2: ginntalijdasihtte
    gintal+N+Pl+Ela: ginntalijs
    gintal+N+Pl+Com: ginntalij
    gintal+N+Ess: [ginntalin, gintan] #short essive is not used by Inga
    gintal+N+Der/Dimin+N+Sg+Nom: ginntalasj
    gintal+N+Der/Dimin+N+Der/Dimin+N+Sg+Nom: ginntalattjasj
    gintal+N+Der/ahtes+A+Sg+Nom: ginntalahtes
    gintal+N+Der/ahtes+A+Attr: ginntalahtes
    gintal+N+Der/ahtes+A+Der/AAdv+Adv: ginntalahttásit
    gintal+N+Der/dibme+A+Sg+Nom: []
    gintal+N+Abe: [ginntalahtá, ginntalahti]

  Noun - gahper: # GAHPER
    gahper+N+Sg+Nom: gahper
    gahper+N+Sg+Gen: gahpera
    gahper+N+Sg+Gen+PxDu1: gahperimme
    gahper+N+Sg+Acc: gahperav
    gahper+N+Sg+Ine: gahperin
    gahper+N+Sg+Ill: gahperij
    gahper+N+Sg+Ela: gahperis
    gahper+N+Sg+Com: gahperijn
    gahper+N+Pl+Nom: gahpera
    gahper+N+Pl+Gen: gahperij
    gahper+N+Pl+Acc: gahperijt
    gahper+N+Pl+Ine: gahperijn
    gahper+N+Pl+Ill: gahperijda
    gahper+N+Pl+Ill+PxPl2: gahperijdasihtte
    gahper+N+Pl+Ela: gahperijs
    gahper+N+Pl+Com: gahperij
    gahper+N+Ess: gahperin
    gahper+N+Der/Dimin+N+Sg+Nom: gahperasj
    gahper+N+Der/Dimin+N+Sg+Ill: [gahperattjaj, gahperadtjaj]
    gahper+N+Der/Dimin+N+Ess: [gahperattjan, gahperadtjan]
    gahper+N+Der/Dimin+N+Sg+Nom: gahperasj
    gahper+N+Der/Dimin+N+Sg+Nom+PxSg1: [gahperattjam, gahperadtjam]
    gahper+N+Der/Dimin+N+Der/Dimin+N+Sg+Nom: gahperattjasj
    gahper+N+Der/ahtes+A+Attr: gahperahtes
    gahper+N+Der/dibme+A+Sg+Nom: []
    gahper+N+Abe: [gahperahtá, gahperahti]

  Noun - nager: # ÅRES
    nager+N+Sg+Nom: nager
    nager+N+Sg+Gen: nahkára
    nager+N+Sg+Gen+PxDu1: nahkárimme
    nager+N+Sg+Acc: nahkárav
    nager+N+Sg+Ine: nahkárin
    nager+N+Sg+Ill: nahkárij
    nager+N+Sg+Ela: nahkáris
    nager+N+Sg+Com: nahkárijn
    nager+N+Pl+Nom: nahkára
    nager+N+Pl+Gen: nahkárij
    nager+N+Pl+Acc: nahkárijt
    nager+N+Pl+Ine: nahkárijn
    nager+N+Pl+Ill: nahkárijda
    nager+N+Pl+Ill+PxPl2: nahkárijdasihtte
    nager+N+Pl+Ela: nahkárijs
    nager+N+Pl+Com: nahkárij
    nager+N+Ess: [nahkárin]
    nager+N+Der/Dimin+N+Sg+Nom: nahkárasj
    nager+N+Der/Dimin+N+Der/Dimin+N+Sg+Nom: nahkárattjasj
    nager+N+Der/ahtes+A+Attr: nahkárahtes
    nager+N+Der/dibme+A+Sg+Nom: []
    nager+N+Abe: [nahkárahtá, nahkárahti]

  Noun - áhkásj: # OAPPÁSJ
    áhkásj+N+Gram/Dimin+Sg+Nom: áhkásj
    áhkásj+N+Gram/Dimin+Sg+Gen: áhkátja
    áhkásj+N+Gram/Dimin+Sg+Gen+PxDu1: áhkátjimme
    áhkásj+N+Gram/Dimin+Sg+Acc: áhkátjav
    áhkásj+N+Gram/Dimin+Sg+Ine: áhkátjin
    áhkásj+N+Gram/Dimin+Sg+Ill: áhkátjij
    áhkásj+N+Gram/Dimin+Sg+Ela: áhkátjis
    áhkásj+N+Gram/Dimin+Sg+Com: áhkátjijn
    áhkásj+N+Gram/Dimin+Pl+Nom: áhkátja
    áhkásj+N+Gram/Dimin+Pl+Gen: áhkátjij
    áhkásj+N+Gram/Dimin+Pl+Acc: áhkátjijt
    áhkásj+N+Gram/Dimin+Pl+Ine: áhkátjijn
    áhkásj+N+Gram/Dimin+Pl+Ill: áhkátjijda
    áhkásj+N+Gram/Dimin+Pl+Ill+PxPl2: áhkátjijdasihtte
    áhkásj+N+Gram/Dimin+Pl+Ela: áhkátjijs
    áhkásj+N+Gram/Dimin+Pl+Com: áhkátjij
    áhkásj+N+Gram/Dimin+Ess: áhkátjin
    áhkásj+N+Gram/Dimin+Der/Dimin+N+Sg+Nom: áhkátjasj
    áhkásj+N+Gram/Dimin+Der/Dimin+N+Der/Dimin+N+Sg+Nom: []
    áhkásj+N+Gram/Dimin+Der/ahtes+A+Sg+Nom: []
    áhkásj+N+Gram/Dimin+Der/ahtes+A+Attr: []
    áhkásj+N+Gram/Dimin+Der/ahtes+A+Der/AAdv+Adv: []
    áhkásj+N+Gram/Dimin+Der/dibme+A+Sg+Nom: []
    áhkásj+N+Gram/Dimin+Abe: []

  Noun - iehket: # SJIEVNNJET
    iehket+N+Sg+Nom: iehket
    iehket+N+Sg+Gen: iehkeda
    iehket+N+Sg+Gen+PxDu1: iehkedimme
    iehket+N+Sg+Acc: iehkedav
    iehket+N+Sg+Ine: iehkedin
    iehket+N+Sg+Ill: iehkedij
    iehket+N+Sg+Ela: iehkedis
    iehket+N+Sg+Com: iehkedijn
    iehket+N+Pl+Nom: iehkeda
    iehket+N+Pl+Gen: iehkedij
    iehket+N+Pl+Acc: iehkedijt
    iehket+N+Pl+Ine: iehkedijn
    iehket+N+Pl+Ill: iehkedijda
    iehket+N+Pl+Ill+PxPl2: iehkedijdasihtte
    iehket+N+Pl+Ela: iehkedijs
    iehket+N+Pl+Com: iehkedij
    iehket+N+Ess: iehkedin
    iehket+N+Der/Dimin+N+Sg+Nom: iehkedasj
    iehket+N+Der/Dimin+N+Der/Dimin+N+Sg+Nom: []
    iehket+N+Der/ahtes+A+Sg+Nom: iehkedahtes
    iehket+N+Der/ahtes+A+Attr: iehkedahtes
    iehket+N+Der/ahtes+A+Der/AAdv+Adv: iehkedahttásit
    iehket+N+Der/dibme+A+Sg+Nom: []
    iehket+N+Abe: [iehkedahtá, iehkedahti]

  Noun - gierkav: # GÁMAS
    gierkav+N+Sg+Nom: gierkav
    gierkav+N+Sg+Gen: gierkkama
    gierkav+N+Sg+Gen+PxDu1: gierkkamimme
    gierkav+N+Sg+Acc: gierkkamav
    gierkav+N+Sg+Ine: gierkkamin
    gierkav+N+Sg+Ill: gierkkamij
    gierkav+N+Sg+Ela: gierkkamis
    gierkav+N+Sg+Com: gierkkamijn
    gierkav+N+Pl+Nom: gierkkama
    gierkav+N+Pl+Gen: gierkkamij
    gierkav+N+Pl+Acc: gierkkamijt
    gierkav+N+Pl+Ine: gierkkamijn
    gierkav+N+Pl+Ill: gierkkamijda
    gierkav+N+Pl+Ill+PxPl2: gierkkamijdasihtte
    gierkav+N+Pl+Ela: gierkkamijs
    gierkav+N+Pl+Com: gierkkamij
    gierkav+N+Ess: [gierkkamin, gierkan]
    gierkav+N+Der/Dimin+N+Sg+Nom: gierkkamasj
    gierkav+N+Der/Dimin+N+Der/Dimin+N+Sg+Nom: gierkkamattjasj
    gierkav+N+Der/ahtes+A+Sg+Nom: gierkkamahtes
    gierkav+N+Der/ahtes+A+Attr: gierkkamahtes
    gierkav+N+Der/ahtes+A+Der/AAdv+Adv: gierkkamahttásit
    gierkav+N+Der/dibme+A+Sg+Nom: []
    gierkav+N+Abe: [gierkkamahtá, gierkkamahti]

  Noun - gieles: # ÅRES
    gieles+N+Sg+Nom: gieles
    gieles+N+Sg+Gen: [gællása, gällása]
    gieles+N+Sg+Gen+PxDu1: [gællásimme, gällásimme]
    gieles+N+Sg+Acc: [gællásav, gällásav]
    gieles+N+Sg+Ine: [gællásin, gällásin]
    gieles+N+Sg+Ill: [gællásij, gällásij]
    gieles+N+Sg+Ela: [gællásis, gällásis]
    gieles+N+Sg+Com: [gællásijn, gällásijn]
    gieles+N+Pl+Nom: [gællása, gällása]
    gieles+N+Pl+Gen: [gællásij, gällásij]
    gieles+N+Pl+Acc: [gællásijt, gällásijt]
    gieles+N+Pl+Ine: [gællásijn, gällásijn]
    gieles+N+Pl+Ill: [gællásijda, gällásijda]
    gieles+N+Pl+Ill+PxPl2: [gællásijdasihtte, gällásijdasihtte]
    gieles+N+Pl+Ela: [gællásijs, gällásijs]
    gieles+N+Pl+Com: [gællásij, gällásij]
    gieles+N+Ess: [gællásin, gällásin, gielen] # short essive is not used by Inga
    gieles+N+Der/Dimin+N+Sg+Nom: [gællásasj, gällásasj]
    gieles+N+Der/Dimin+N+Der/Dimin+N+Sg+Nom: [gællásattjasj, gällásattjasj]
    gieles+N+Der/ahtes+A+Sg+Nom: [gællásahtes, gällásahtes]
    gieles+N+Der/ahtes+A+Attr: [gællásahtes, gällásahtes]
    gieles+N+Der/ahtes+A+Der/AAdv+Adv: [gællásahttásit, gällásahttásit]
    gieles+N+Der/dibme+A+Sg+Nom: []
    gieles+N+Abe: [gællásahtá, gällásahtá, gällásahti, gællásahti]

  Noun - lågos: # ÅRES
    lågos+N+Sg+Nom: lågos
    lågos+N+Sg+Gen: låhkusa
    lågos+N+Sg+Gen+PxDu1: låhkusimme
    lågos+N+Sg+Acc: låhkusav
    lågos+N+Sg+Ine: låhkusin
    lågos+N+Sg+Ill: låhkusij
    lågos+N+Sg+Ela: låhkusis
    lågos+N+Sg+Com: låhkusijn
    lågos+N+Pl+Nom: låhkusa
    lågos+N+Pl+Gen: låhkusij
    lågos+N+Pl+Acc: låhkusijt
    lågos+N+Pl+Ine: låhkusijn
    lågos+N+Pl+Ill: låhkusijda
    lågos+N+Pl+Ill+PxPl2: låhkusijdasihtte
    lågos+N+Pl+Ela: låhkusijs
    lågos+N+Pl+Com: låhkusij
    lågos+N+Ess: [låhkusin, lågon] #short essive is not used by Inga
    lågos+N+Der/Dimin+N+Sg+Nom: låhkusasj
    lågos+N+Der/Dimin+N+Der/Dimin+N+Sg+Nom: låhkusattjasj
  

  Noun - vieroj: # GAHPER
    vieroj+N+Sg+Nom: vieroj
    vieroj+N+Sg+Gen: vierruha
    vieroj+N+Sg+Gen+PxDu1: vierruhimme
    vieroj+N+Sg+Acc: vierruhav
    vieroj+N+Sg+Ine: vierruhin
    vieroj+N+Sg+Ill: vierruhij
    vieroj+N+Sg+Ela: vierruhis
    vieroj+N+Sg+Com: vierruhijn
    vieroj+N+Pl+Nom: vierruha
    vieroj+N+Pl+Gen: vierruhij
    vieroj+N+Pl+Acc: vierruhijt
    vieroj+N+Pl+Ine: vierruhijn
    vieroj+N+Pl+Ill: vierruhijda
    vieroj+N+Pl+Ill+PxPl2: vierruhijdasihtte
    vieroj+N+Pl+Ela: vierruhijs
    vieroj+N+Pl+Com: vierruhij


  Noun - vuotta: # BENA
    vuotta+N+Sg+Nom: vuotta
    vuotta+N+Sg+Gen: vuoddaga
    vuotta+N+Sg+Gen+PxDu1: vuoddagimme
    vuotta+N+Sg+Acc: vuoddagav
    vuotta+N+Sg+Ine: vuoddagin
    vuotta+N+Sg+Ill: vuoddagij
    vuotta+N+Sg+Ela: vuoddagis
    vuotta+N+Sg+Com: vuoddagijn
    vuotta+N+Pl+Nom: vuoddaga
    vuotta+N+Pl+Gen: vuoddagij
    vuotta+N+Pl+Acc: vuoddagijt
    vuotta+N+Pl+Ine: vuoddagijn
    vuotta+N+Pl+Ill: vuoddagijda
    vuotta+N+Pl+Ill+PxPl2: vuoddagijdasihtte
    vuotta+N+Pl+Ela: vuoddagijs
    vuotta+N+Pl+Com: vuoddagij
    vuotta+N+Ess: [vuoddagin, vuottan] #short essive is familliar to Inga
    vuotta+N+Der/Dimin+N+Sg+Nom: vuoddagasj
    vuotta+N+Der/Dimin+N+Der/Dimin+N+Sg+Nom: vuoddagattjasj
    vuotta+N+Der/ahtes+A+Sg+Nom: vuoddagahtes
    vuotta+N+Der/ahtes+A+Attr: vuoddagahtes
    vuotta+N+Der/ahtes+A+Der/AAdv+Adv: vuoddagahttásit
    vuotta+N+Der/dibme+A+Sg+Nom: []
    vuotta+N+Abe: [vuoddagahtá, vuoddagahti]

  Noun - bena: # BENA
    bena+N+Sg+Nom: bena
    bena+N+Sg+Gen: bednaga
    bena+N+Sg+Gen+PxDu1: bednagimme
    bena+N+Sg+Acc: bednagav
    bena+N+Sg+Ine: bednagin
    bena+N+Sg+Ill: bednagij
    bena+N+Sg+Ela: bednagis
    bena+N+Sg+Com: bednagijn
    bena+N+Pl+Nom: bednaga
    bena+N+Pl+Gen: bednagij
    bena+N+Pl+Acc: bednagijt
    bena+N+Pl+Ine: bednagijn
    bena+N+Pl+Ill: bednagijda
    bena+N+Pl+Ill+PxPl2: bednagijdasihtte
    bena+N+Pl+Ela: bednagijs
    bena+N+Pl+Com: bednagij
    bena+N+Ess: [bednagin, benan] #short essive is familliar to Inga, Sandra - ?
    bena+N+Der/Dimin+N+Sg+Nom: bednagasj
    bena+N+Der/Dimin+N+Der/Dimin+N+Sg+Nom: bednagattjasj
    bena+N+Der/ahtes+A+Sg+Nom: bednagahtes
    bena+N+Der/ahtes+A+Attr: bednagahtes
    bena+N+Der/ahtes+A+Der/AAdv+Adv: bednagahttásit
    bena+N+Der/dibme+A+Sg+Nom: []
    bena+N+Abe: [bednagahtá, bednagahti]

  Noun - gahttun: # GAHPER
    gahttun+N+Sg+Nom: gahttun
    gahttun+N+Sg+Gen: gahttuna
    gahttun+N+Sg+Gen+PxDu1: gahttunimme
    gahttun+N+Sg+Acc: gahttunav
    gahttun+N+Sg+Ine: gahttunin
    gahttun+N+Sg+Ill: gahttunij
    gahttun+N+Sg+Ela: gahttunis
    gahttun+N+Sg+Com: gahttunijn
    gahttun+N+Pl+Nom: gahttuna
    gahttun+N+Pl+Gen: gahttunij
    gahttun+N+Pl+Acc: gahttunijt
    gahttun+N+Pl+Ine: gahttunijn
    gahttun+N+Pl+Ill: gahttunijda
    gahttun+N+Pl+Ill+PxPl2: gahttunijdasihtte
    gahttun+N+Pl+Ela: gahttunijs
    gahttun+N+Pl+Com: gahttunij
    gahttun+N+Ess: gahttunin
    gahttun+N+Der/Dimin+N+Sg+Nom: gahttunasj
    gahttun+N+Der/Dimin+N+Der/Dimin+N+Sg+Nom: gahttunattjasj
    gahttun+N+Der/ahtes+A+Attr: gahttunahtes
    gahttun+N+Der/dibme+A+Sg+Nom: []
    gahttun+N+Abe: [gahttunahtá, gahttunahti]

  Noun - guoppar: # GÁMAS
    guoppar+N+Sg+Nom: guoppar
    guoppar+N+Sg+Gen: guobbara
    guoppar+N+Sg+Gen+PxDu1: guobbarimme
    guoppar+N+Sg+Acc: guobbarav
    guoppar+N+Sg+Ine: guobbarin
    guoppar+N+Sg+Ill: guobbarij
    guoppar+N+Sg+Ela: guobbaris
    guoppar+N+Sg+Com: guobbarijn
    guoppar+N+Pl+Nom: guobbara
    guoppar+N+Pl+Gen: guobbarij
    guoppar+N+Pl+Acc: guobbarijt
    guoppar+N+Pl+Ine: guobbarijn
    guoppar+N+Pl+Ill: guobbarijda
    guoppar+N+Pl+Ill+PxPl2: guobbarijdasihtte
    guoppar+N+Pl+Ela: guobbarijs
    guoppar+N+Pl+Com: guobbarij


  Noun - hievvil: # GAHPER
    hievvil+N+Sg+Nom: [hievvil, hivvil]
    hievvil+N+Sg+Gen: [hievvila, hivvila]
    hievvil+N+Sg+Gen+PxDu1: [hievvilimme, hivvilimme]
    hievvil+N+Sg+Acc: [hievvilav, hivvilav]
    hievvil+N+Sg+Ine: [hievvilin, hivvilin]
    hievvil+N+Sg+Ill: [hievvilij, hivvilij]
    hievvil+N+Sg+Ela: [hievvilis, hivvilis]
    hievvil+N+Sg+Com: [hievvilijn, hivvilijn]
    hievvil+N+Pl+Nom: [hievvila, hivvila]
    hievvil+N+Pl+Gen: [hievvilij, hivvilij]
    hievvil+N+Pl+Acc: [hievvilijt, hivvilijt]
    hievvil+N+Pl+Ine: [hievvilijn, hivvilijn]
    hievvil+N+Pl+Ill: [hievvilijda, hivvilijda]
    hievvil+N+Pl+Ill+PxPl2: [hievvilijdasihtte, hivvilijdasihtte]
    hievvil+N+Pl+Ela: [hievvilijs, hivvilijs]
    hievvil+N+Pl+Com: [hievvilij, hivvilij]
    hievvil+N+Ess: [hievvilin, hivvilin]
    hievvil+N+Der/Dimin+N+Sg+Nom: [hievvilasj, hivvilasj]
    hievvil+N+Der/Dimin+N+Der/Dimin+N+Sg+Nom: [hievvilattjasj, hivvilattjasj]
    hievvil+N+Der/ahtes+A+Sg+Nom: [hievvilahtes, hivvilahtes]
    hievvil+N+Der/ahtes+A+Attr: [hievvilahtes, hivvilahtes]
    hievvil+N+Der/ahtes+A+Der/AAdv+Adv: [hievvilahttásit, hivvilahttásit]
    hievvil+N+Der/dibme+A+Sg+Nom: []
    hievvil+N+Der/lasj+A+Sg+Nom: []
    hievvil+N+Abe: [hievvilahtá, hivvilahtá, hievvilahti, hivvilahti]

  Noun - rievsak: # GAHPER
    rievsak+N+Sg+Nom: rievsak
    rievsak+N+Sg+Gen: rievsaga
    rievsak+N+Sg+Gen+PxDu1: rievsagimme
    rievsak+N+Sg+Acc: rievsagav
    rievsak+N+Sg+Ine: rievsagin
    rievsak+N+Sg+Ill: rievsagij
    rievsak+N+Sg+Ela: rievsagis
    rievsak+N+Sg+Com: rievsagijn
    rievsak+N+Pl+Nom: rievsaga
    rievsak+N+Pl+Gen: rievsagij
    rievsak+N+Pl+Acc: rievsagijt
    rievsak+N+Pl+Ine: rievsagijn
    rievsak+N+Pl+Ill: rievsagijda
    rievsak+N+Pl+Ill+PxPl2: rievsagijdasihtte
    rievsak+N+Pl+Ela: rievsagijs
    rievsak+N+Pl+Com: rievsagij
    rievsak+N+Ess: rievsagin
    rievsak+N+Der/Dimin+N+Sg+Nom: rievsagasj
    rievsak+N+Der/Dimin+N+Der/Dimin+N+Sg+Nom: rievsagattjasj
    rievsak+N+Der/ahtes+A+Attr: rievsagahtes
    rievsak+N+Der/dibme+A+Sg+Nom: []
    rievsak+N+Abe: [rievsagahtá, rievsagahti]

  Noun - boajtok: # GAHPER
    boajtok+N+Sg+Nom: boajtok
    boajtok+N+Sg+Ine: boajtogin
    boajtok+N+Sg+Ill: boajtogij

  Noun - tjåttå: # BENA
    tjåttå+N+Sg+Nom: tjåttå
    tjåttå+N+Sg+Ine: tjåddågin
    tjåttå+N+Sg+Ill: tjåddågij

  Noun - bæso: # BENA
    bæso+N+Sg+Nom: [bæso, bäso]
    bæso+N+Sg+Ine: bessugin
    bæso+N+Sg+Ill: bessugij

  Noun - buojda: # BENA
    buojda+N+Sg+Nom: buojda
    buojda+N+Sg+Ine: buojddagin
    buojda+N+Sg+Ill: buojddagij
    buojda+N+Der/Dimin+N+Sg+Nom: buojddagasj
    buojda+N+Der/Dimin+N+Der/Dimin+N+Sg+Nom: buojddagattjasj
    buojda+N+Der/ahtes+A+Sg+Nom: buojddagahtes
    buojda+N+Der/ahtes+A+Der/AAdv+Adv: buojddagahttásit
    buojda+N+Abe: [buojddagahtá, buojddagahti]

  Noun - giera: # BENA
    giera+N+Sg+Nom: giera
    giera+N+Sg+Ine: gierragin
    giera+N+Sg+Ill: gierragij

  Noun - sievtev: # BAVSEV
    sievtev+N+Sg+Nom: sievtev
    sievtev+N+Sg+Ine: siektimin
    sievtev+N+Sg+Ill: siektimij

  Noun - sádev: # BAVSEV
    sádev+N+Sg+Nom: sádev
    sádev+N+Sg+Ine: sádimin
    sádev+N+Sg+Ill: sádimij
    sádev+N+Der/Dimin+N+Sg+Nom: sádimasj
    sádev+N+Der/Dimin+N+Der/Dimin+N+Sg+Nom: sádimattjasj
    sádev+N+Der/ahtes+A+Sg+Nom: sádimahtes
    sádev+N+Der/ahtes+A+Der/AAdv+Adv: sádimahttásit
    sádev+N+Abe: [sádimahtá, sádimahti]

  Noun - gårdal: # GÅRDAL
    gårdal+N+Sg+Nom: gårdal
    gårdal+N+Sg+Ine: goarddalin
    gårdal+N+Sg+Ill: goarddalij
    gårdal+N+Der/Dimin+N+Sg+Nom: goarddalasj
    gårdal+N+Der/Dimin+N+Der/Dimin+N+Sg+Nom: goarddalattjasj
    gårdal+N+Der/ahtes+A+Sg+Nom: goarddalahtes
    gårdal+N+Der/ahtes+A+Der/AAdv+Adv: goarddalahttásit
    gårdal+N+Abe: [goarddalahtá, goarddalahti] # -ahti is used in "Tjaktjalasta" and described in Giellaj Hilá, but not familliar to Inga

  Noun - rábev: # RÁBEV
    rábev+N+Sg+Nom: rábev
    rábev+N+Sg+Ine: ráhpugin
    rábev+N+Sg+Ill: ráhpugij
    rábev+N+Der/Dimin+N+Sg+Nom: ráhpugasj
    rábev+N+Der/Dimin+N+Der/Dimin+N+Sg+Nom: ráhpugattjasj
    rábev+N+Der/lasj+A+Sg+Nom: []
    rábev+N+Abe: [ráhpugahti, ráhpugahtá]

  Noun - sekkas: # SEKKAS and GÁMAS
    sekkas+N+Sg+Nom: sekkas
    sekkas+N+Sg+Ine: [sæggasin, säggasin] #Korhonen seggasin but wrong
    sekkas+N+Sg+Ill: [sæggasij, säggasij] # Korhonen seggasij but wrong

  Noun - sjuváj: # DERDAJ
    sjuváj+N+Sg+Nom: sjuváj
    sjuváj+N+Sg+Ine: sjuvvagin
    sjuváj+N+Sg+Ill: sjuvvagij
    sjuváj+N+Der/Dimin+N+Sg+Nom: sjuvvagasj
    sjuváj+N+Der/Dimin+N+Der/Dimin+N+Sg+Nom: sjuvvagattjasj
    sjuváj+N+Der/ahtes+A+Sg+Nom: sjuvvagahtes
    sjuváj+N+Der/ahtes+A+Attr: sjuvvagahtes
    sjuváj+N+Der/ahtes+A+Der/AAdv+Adv: sjuvvagahttásit
    sjuváj+N+Abe: [sjuvvagahtá, sjuvvagahti]

  Noun - guovsojvuojoj: # GUOVSOJVUOJOJ
    guovsojvuojoj+N+Sg+Nom: guovsojvuojoj
    guovsojvuojoj+N+Sg+Ine: guovsojvuodjomin
    guovsojvuojoj+N+Sg+Ill: guovsojvuodjomij

  Noun - ritjas: # RITJAS
    ritjas+N+Sg+Nom: ritjas
    ritjas+N+Sg+Ine: rihtjasin
    ritjas+N+Sg+Ill: rihtjasij

  Noun - báhkovájes: # VÁJES
    báhkovájas+N+Sg+Nom: báhkovájas
    báhkovájas+N+Sg+Ine: báhkovádjasin
    báhkovájas+N+Sg+Ill: báhkovádjasij

  Noun - iednep: # BÁRNEP
    iednep+N+Sg+Nom: iednep
    iednep+N+Sg+Ine: iednebun
    iednep+N+Sg+Ill: iednebuj
    iednep+N+Der/ahtes+A+Sg+Nom: []
    iednep+N+Der/ahtes+A+Der/AAdv+Adv: []
    iednep+N+Abe: []

  Noun - sågas: # SÅGAS
    sågas+N+Sg+Nom: sågas
    sågas+N+Sg+Ine: sågaskin
    sågas+N+Sg+Ill: sågaskij

  Noun - ságe: # SÁGE
    ságe+N+Sg+Nom: ságe
    ságe+N+Sg+Ine: sáhkahin
    ságe+N+Sg+Ill: sáhkahij

  Noun - butjes: # BUTJES
    buttjes+N+Sg+Nom: buttjes
    buttjes+N+Sg+Ine: budtjásin
    buttjes+N+Sg+Ill: budtjásij

  Noun - bæsoj: # BØSOJ
    bæsoj+N+Sg+Nom: [bæsoj, bäsoj]
    bæsoj+N+Sg+Ine: bessugin
    bæsoj+N+Sg+Ill: bessugij

  Noun - apåstal: # GÁMAS
    apåstal+N+Sg+Nom: apåstal
    apåstal+N+Sg+Acc: apoasstalav
    apåstal+N+Pl+Com: apoasstalij
    apåstal+N+Ess: [apoasstalin, apåstan] # short essive not used by Inga
    apåstal+N+Der/lasj+A+Sg+Nom: []

  Noun - pensal: #
    pensal+N+Sg+Nom: pensal
    pensal+N+Sg+Acc: [pænssalav, pänssalav]
    pensal+N+Pl+Com: [pænssalij, pänssalij]
    pensal+N+Ess: [pænssalin, pänssalin, pensan] # short essive not used by Inga

  Noun - årgal: #
    årgal+N+Sg+Nom: årgal
    årgal+N+Sg+Acc: oarggalav
    årgal+N+Pl+Com: oarggalij
    årgal+N+Ess: [oarggalin, årgan] # short essive not used by Inga

  Noun - klåstar: #
    klåstar+N+Sg+Nom: klåstar
    klåstar+N+Sg+Acc: kloasstarav
    klåstar+N+Pl+Com: kloasstarij
    klåstar+N+Ess: kloasstarin

  Noun - ertar: #
    ertar+N+Sg+Nom: ertar
    ertar+N+Sg+Acc: [ærttarav, ärttarav]
    ertar+N+Pl+Com: [ærttarij, ärttarij]
    ertar+N+Ess: [ærttarin, ärttarin]

  Noun - báttásj: # OAPPÁSJ
    báttásj+N+Gram/Dimin+Sg+Nom: báttásj
    báttásj+N+Gram/Dimin+Sg+Gen: báttátja
    báttásj+N+Gram/Dimin+Sg+Gen+PxDu1: báttátjimme
    báttásj+N+Gram/Dimin+Sg+Acc: báttátjav
    báttásj+N+Gram/Dimin+Sg+Ine: báttátjin
    báttásj+N+Gram/Dimin+Sg+Ill: báttátjij
    báttásj+N+Gram/Dimin+Sg+Ela: báttátjis
    báttásj+N+Gram/Dimin+Sg+Com: báttátjijn
    báttásj+N+Gram/Dimin+Pl+Nom: báttátja
    báttásj+N+Gram/Dimin+Pl+Gen: báttátjij
    báttásj+N+Gram/Dimin+Pl+Acc: báttátjijt
    báttásj+N+Gram/Dimin+Pl+Ine: báttátjijn
    báttásj+N+Gram/Dimin+Pl+Ill: báttátjijda
    báttásj+N+Gram/Dimin+Pl+Ill+PxPl2: báttátjijdasihtte
    báttásj+N+Gram/Dimin+Pl+Ela: báttátjijs
    báttásj+N+Gram/Dimin+Pl+Com: báttátjij
    báttásj+N+Gram/Dimin+Ess: báttátjin
    báttásj+N+Gram/Dimin+Der/Dimin+N+Sg+Nom: báttátjasj
    báttásj+N+Gram/Dimin+Der/Dimin+N+Der/Dimin+N+Sg+Nom: []
    báttásj+N+Gram/Dimin+Der/ahtes+A+Sg+Nom: []
    báttásj+N+Gram/Dimin+Der/ahtes+A+Attr: []
    báttásj+N+Gram/Dimin+Der/ahtes+A+Der/AAdv+Adv: []
    báttásj+N+Gram/Dimin+Der/dibme+A+Sg+Nom: []
    báttásj+N+Gram/Dimin+Der/lasj+A+Sg+Nom: []
    báttásj+N+Gram/Dimin+Abe: []
    
  Noun - allel: # BADJEL
    allel+N+Sg+Nom: allel
    allel+N+Sg+Gen: allela
    allel+N+Sg+Gen+PxDu1: []
    allel+N+Sg+Acc: allelav
    allel+N+Sg+Ine: allelin
    allel+N+Sg+Ill: allelij
    allel+N+Sg+Ela: allelis
    allel+N+Sg+Com: []
    allel+N+Pl+Nom: []
    allel+N+Pl+Gen: []
    allel+N+Pl+Acc: []
    allel+N+Pl+Ine: []
    allel+N+Pl+Ill: []
    allel+N+Pl+Ill+PxPl2: []
    allel+N+Pl+Ela: []
    allel+N+Pl+Com: []
    allel+N+Der/Dimin+N+Sg+Nom: allelasj
    allel+N+Der/Dimin+N+Sg+Acc: allelattjav
    allel+N+Der/Dimin+N+Der/Dimin+N+Sg+Nom: allelattjasj
    allel+N+Der/ahtes+A+Sg+Nom: allelahtes #should have this form?
    allel+N+Der/ahtes+A+Attr: allelahtes #should have this form?
    allel+N+Der/ahtes+A+Der/AAdv+Adv: allelahttásit
    allel+N+Der/dibme+A+Sg+Nom: []
    allel+N+Der/lasj+A+Sg+Nom: []
    allel+N+Abe: []
    allel+N+Der/Comp+A+Attr: [allelap, allelup]
    allel+N+Der/Comp+A+Sg+Ill: allelabbuj
    allel+N+Der/Superl+A+Sg+Gen: allelabmusa
    allel+N+Der/Comp+A+Der/Dimin+A+Sg+Nom: allelappusj
    allel+N+Der/Comp+A+Der/Dimin+A+Sg+Ine: allelapputjin
    allel+N+Der/Superl+A+Der/AAdv+Adv: allelabmusit
    
  Noun - Sjievnnjet: # SJIEVNNJET
    sjievnnjet+N+Sg+Nom: sjievnnjet
    sjievnnjet+N+Sg+Gen: sjievnnjeda
    sjievnnjet+N+Sg+Ill: sjievnnjedij
    sjievnnjet+N+Pl+Ine: sjievnnjedijn
    sjievnnjet+N+Pl+Com: sjievnnjedij
    sjievnnjet+N+Pl+Ill: sjievnnjedijda
    sjievnnjet+N+Ess: sjievnnjedin
    sjievnnjet+N+Der/Dimin+N+Sg+Nom: sjievnnjedasj
    sjievnnjet+N+Der/Car+A+Sg+Nom: []
    sjievnnjet+N+Abe: [sjievnnjedahtá, sjievnnjedahti]
    sjievnnjet+N+Sg+Nom+PxSg3: sjievnnjedis
    sjievnnjet+N+Sg+Ill+PxPl1: sjievnnjedasema
    sjievnnjet+N+Der/Comp+A+Sg+Nom: sjievnnjedabbo
    sjievnnjet+N+Der/Superl+A+Sg+Nom: sjievnnjedamos
    sjievnnjet+N+Der/Superl+A+Sg+Ill: sjievnnjedabmusij
    sjievnnjet+N+Der/Superl+A+Der/AAdv+Adv: sjievnnjedabmusit
    sjievnnjet+N+Der/Comp+A+Der/Dimin+A+Sg+Nom: sjievnnjedappusj

  Noun - sjævnjásj: # SJIEVNNJET
    sjævnjásj+N+Sg+Nom: [sjævnjásj, sjävnjásj] 
    sjævnjásj+N+Sg+Gen: [sjævnjátja, sjävnjátja]
    sjævnjásj+N+Sg+Ill: [sjævnjátjij, sjävnjátjij] 
    sjævnjásj+N+Pl+Ill: [sjævnjátjijda, sjävnjátjijda]
    sjævnjásj+N+Der/Dimin+N+Sg+Nom: [sjævnjátjasj, sjävnjátjasj]
    sjævnjásj+N+Der/Dimin+N+Der/Dimin+N+Sg+Nom: []
    sjævnjásj+N+Der/Car+A+Sg+Nom: []
    sjævnjásj+N+Der/ahtes+A+Sg+Nom: [sjävnjátjahtes, sjævnjátjahtes]
    sjævnjásj+N+Abe: [sjævnjátjahtá, sjævnjátjahti, sjävnjátjahti, sjävnjátjahtá]
    sjævnjásj+N+Sg+Nom+PxSg3: [sjævnjátjis, sjävnjátjis] 
    sjævnjásj+N+Sg+Ill+PxPl1: [sjævnjátjasema, sjävnjátjasema] 
    sjævnjásj+N+Der/Comp+A+Sg+Nom: [sjävnjátjabbo, sjævnjátjabbo] 
    sjævnjásj+N+Der/Comp+A+Der/AAdv+Adv: [sjævnjátjappot, sjävnjátjappot]
    sjævnjásj+N+Der/Superl+A+Sg+Nom: [sjævnjátjamos, sjävnjátjamos]
    sjævnjásj+N+Der/Superl+A+Sg+Ill: [sjævnjátjabmusij, sjävnjátjabmusij]
    sjævnjásj+N+Der/Superl+A+Der/AAdv+Adv: [sjævnjátjabmusit, sjävnjátjabmusit]
    sjævnjásj+N+Der/Comp+A+Der/Dimin+A+Sg+Nom: [sjævnjátjappusj, sjävnjátjappusj]